【裁判字號】    98,審訴,1943
【裁判日期】    980630
【裁判案由】    毒品危害防制條例
【裁判全文】
臺灣高雄地方法院刑事判決            98年度審訴字第1943號
公  訴  人  臺灣高雄地方法院檢察署檢察官
被      告  甲○○
                    另案在臺灣高雄監獄執行中
指定辯護人  本院公設辯護人黃秋葉
上列被告因毒品危害防制條例案件，經檢察官提起公訴（98年度
毒偵字第1628號），本院合議庭裁定由受命法官獨任依協商程序
審理，判決如下：
    主  文
甲○○施用第一級毒品，累犯，處有期徒刑玖月。
    事實及理由
一、本件犯罪事實及證據，除犯罪事實「又因竊盜及毒品危害防
    制條例案件，分別經法院判處有期徒刑10月、10月及1 年2
    月，再減刑為5 月、5 月及7 月確定，經合併執行，於96年
    7 月16日縮刑期滿執行完畢」更正為「嗣其於前開強制戒治
    執行完畢釋放後5 年內，再犯施用毒品等案件，經臺灣高等
    法院高雄分院以94年度上訴字第1685號判決，判處有期徒刑
    1 年2 月、10月確定，並經該院以96年度聲減字第697 號裁
    定，就上開案件予以減刑，並定應執行刑為有期徒刑11月，
    於96年7 月16日執行完畢」；證據部分補充「被告甲○○於
    本院審理中之自白」外，餘均引用檢察官起訴書之記載，如
    附件。
二、本件被告業已認罪，並經辯護人協助下與檢察官於審判外達
    成協商之合意，渠等合意內容為：被告願受科刑範圍如主文
    所載。經核被告所為，係犯毒品危害防制條例第10條第1 項
    之施用第一級毒品罪，而被告有上述之前科紀錄乙情，有臺
    灣高等法院被告前案紀錄表在卷可稽，其受有期徒刑執行完
    畢，5 年內故意再犯本件最重本刑為有期徒刑以上之罪，為
    累犯，應依刑法第47條第1 項規定加重其刑。此外，上開協
    商合意內容，並無刑事訴訟法第455 條之4 第1 項所列不得
    認罪協商之情形，本件既經檢察官聲請改依協商程序而為判
    決，本院爰不經言詞辯論，於協商合意範圍內為協商判決。
三、應適用之法條：刑事訴訟法第455 條之4 第2 項、第455 條
    之8 、第454 條第2 項，毒品危害防制條例第10條第1 項，
    刑法第11條前段、第47條第1 項。
四、本判決除有刑事訴訟法第455 條之4 第1 項第1 款、第2 款
    、第4 款、第6 款、第7 款所定情形之一，或違反同條第2
    項規定者外，不得上訴。
本案經檢察官陳麗琇到庭執行職務。
中    華    民    國    98    年    6     月    30    日
                  刑事第十庭    法  官  陳君杰
以上正本證明與原本無異。
如不服本判決應於收受判決後10日內向本院提出上訴書狀，並應
敘述具體理由。其未敘述上訴理由者，應於上訴期間屆滿後20日
內向本院補提理由書(均須按他造當事人之人數附繕本)「切勿逕
送上級法院」。
中    華    民    國    98    年    6     月    30    日
                                書記官  李承悌
附錄本判決論罪科刑法條全文：
毒品危害防制條例第10條第1項
施用第一級毒品者，處6 月以上5 年以下有期徒刑。
附件：
臺灣高雄地方法院檢察署檢察官起訴書
                                    98年度毒偵字第1628號
    被      告  甲○○  男  民國○○年○○月○○日生
                        國民身分證統一編號：Ｚ000000000號
                        住高雄縣旗山鎮○○○街13巷10號
                      （現另案在高雄監獄執行中）
上列被告因違反毒品危害防制條例案件，業經偵查終結，認應提
起公訴，茲敘述犯罪事實及證據並所犯法條如下：
        犯罪事實
一、甲○○因施用毒品案件，經法院裁定令入戒治處所施以強制
    戒治，於民國（下同）92年10月6日執行完畢，於翌（7）日
    釋放出所，並經本署檢察官以92年度戒毒偵字第929號為不
    起訴處分確定，又因竊盜及毒品危害防制條例案件，分別經
    法院判處有期徒刑10月、10月及1年2月，再減刑為5月、5月
    及7月確定，經合併執行，於96年7月16日縮刑期滿執行完畢
    ，詎猶不知悔悛且未戒斷毒癮，於強制戒治執行完畢後五年
    內，基於施用第一級毒品海洛因之犯意，於98年2月11日10
    時許，在高雄縣旗山鎮○○○街13巷10號住處內施用第一級
    毒品海洛因1次。旋於17時20分許，為警在高雄縣旗山鎮○
    ○路發現其為通緝犯而逮獲，因其同時為毒品列管人口，警
    方遂於徵得其同意採尿送驗，結果均呈可待因及嗎啡陽性反
    應，始查悉上情。
二、案經高雄縣政府警察局旗山分局報請偵辦。
        證據並所犯法條
一、證據清單與待證事實
 ┌──┬───────────┬────────────┐
 │編號│    證  據  名  稱    │    待  證  事  實      │
 ├──┼───────────┼────────────┤
 │ 1. │被告甲○○之自白      │被告於上開時地以針筒注射│
 │    │                      │之方式，施用第一級毒品海│
 │    │                      │洛因1次，嗣員警有徵得其 │
 │    │                      │同意採尿送驗之事實。    │
 ├──┼───────────┼────────────┤
 │ 2. │台灣檢驗科技股份有限公│經被告同意採尿送驗，結果│
 │    │司濫用藥物尿液檢驗報告│呈可待因及嗎啡陽性反應，│
 │    │、尿液檢驗編號真實姓名│顯見被告有於上開時間施用│
 │    │對照表（檢體編號：25）│第一級毒品海洛因之事實。│
 │    │各1紙                 │                        │
 ├──┼───────────┼────────────┤
 │ 3. │本署刑案資料查註紀錄表│被告於強制戒治執行完畢後│
 │    │、全國施用毒品案件紀錄│5年內，再犯本件施用毒品 │
 │    │表各1份               │犯行，並構成累犯之事實。│
 └──┴───────────┴────────────┘
二、核被告所為，係犯毒品危害防制條例第10條第1項之施用第
    一級毒品海洛因罪嫌。其先後2次犯行請分論並罰。又被告
    於有期徒刑執行完畢後，5年內故意再犯本件有期徒刑以上
    之罪，為累犯，請依刑法第47條第1項規定加重其刑。
三、依刑事訴訟法第251條第1項提起公訴。
    此  致
臺灣高雄地方法院
中    華    民    國    98    年    4     月    30    日
                              檢  察  官 乙 ○ ○
上正本證明與原本無異
中    華    民    國    98    年    5     月    6     日
                              書  記  官 林 雅 淳
所犯法條：
毒品危害防制條例第10條
施用第一級毒品者，處 6 月以上 5 年以下有期徒刑。
施用第二級毒品者，處 3 年以下有期徒刑。


司法院資訊處製作；財團法人民間司法改革基金會備份。
